【裁判字號】    99,智易,22
【裁判日期】    990723
【裁判案由】    違反商標法
【裁判全文】
臺灣臺中地方法院刑事判決              99年度智易字第22號
公  訴  人  臺灣臺中地方法院檢察署檢察官
被      告  甲○○
上列被告因違反商標法案件，經檢察官提起公訴（99年度偵字第
2684號），本院判決如下：
    主    文
甲○○犯商標法第八十二條非法販賣侵害商標權之商品罪，處有
期徒刑貳月，如易科罰金，以新臺幣壹仟元折算壹日。扣案仿冒
「PORTER」商標之休閒包貳拾壹件、皮夾參件、手機包參件，均
沒收。
    犯罪事實
一、甲○○明知「PORTER」之文字及商標圖樣，係尚立國際股份
    有限公司（下稱尚立公司）向我國經濟部智慧財產局申請註
    冊，於專用期間內，就所指定之背包、手提箱袋、皮夾、錢
    包袋、包裝用皮袋等商品，取得商標權，現仍在商標專用期
    限內，非經前揭商標權人之同意或授權，不得於同一或類似
    商品，使用相同之註冊商標，亦不得販賣仿冒商標之商品，
    且近年來該商標之商品在國內及國際市場行銷甚廣，品質均
    著有商譽，為業界及消費大眾所共知；復明知姓名年籍不詳
    之成年人在台中市○○路「干城跳蚤市場」出售之休閒包、
    皮夾及手機包等商品，均係與上開商標權人所生產或授權製
    造之商品屬於同一或類似商品，且未得該商標權人之同意，
    即使用相同或近似於前開之註冊商標，有致相關消費者混淆
    誤認之虞，皆為仿冒商品。不料甲○○竟為謀生而基於販賣
    仿冒商標商品得利之集合犯意，先於民國98年11月初向該跳
    蚤市場之攤商以每件新臺幣（下同）100至200元不等之價格
    ，陸續販入前揭商品共約50件，嗣自98年11月中旬起，在台
    中市○○路83號逢甲夜市內，擺設攤位公開陳列，並以每件
    400至800元不等之價格，販售予不特定顧客，以此方式侵害
    尚立公司之商標權。嗣98年12月8日20時20分許，經警在上
    址攤位當場查獲，並扣得仿冒「PORTER」商標之休閒包21
    件、皮夾3件、手機包3件等商品。
二、案經尚立公司訴由內政部警政署保安警察第二總隊第一大隊
    第二中隊報告臺灣臺中地方法院檢察署檢察官偵查起訴。
    理    由
一、按被告以外之人於審判外之陳述，雖不符刑事訴訟法第 159
    條之1至第 159條之4之規定，然經當事人於審判程序同意作
    為證據，法院審酌該言詞陳述作成時之情況，認為適當者，
    亦得為證據；當事人、代理人或辯護人於法院調查證據時，
    知有刑事訴訟法第159條第1項不得為證據之情形，而未於言
    詞辯論終結前聲明異議者，視為有前項之同意，刑事訴訟法
    第159條之5定有明文。查告訴代理人秦明芝於警詢時所為之
    指訴，係被告以外之人於審判外所為，固屬傳聞證據，惟被
    告對此證據於本院審理中並不爭執其證據能力，亦未曾於言
    詞辯論終結前聲明異議，本院審酌上開陳述作成時之情況，
    並無違法取證之瑕疵，認以之作為證據為適當，揆諸上開規
    定，上開證人於審判外之陳述有證據能力。
二、上開犯罪事實，業據被告甲○○於本院審理時坦承不諱（見
    本院卷第19至20頁背面），核與證人即告訴代理人秦明芝於
    警詢時指訴被告所販賣經扣案之商品確屬仿冒「PORTER」文
    字及圖樣商標之商品等情無訛（見警卷第10至11頁），並有
    尚立公司鑑定證明書、鑑定報告書及鑑定資格書（見警卷第
    12頁、99年度核退字第154號偵查卷第47至49、61頁)、經濟
    部智慧財產局商標檢索服務「PORTER及圖」商標註冊登記資
    料（見警卷第13至16頁）、「PORTER及圖」中華民國商標註
    冊證（見同上偵查卷第43至44頁）、內政部警政署保安警察
    第二總隊第一大隊第二中隊搜索扣押筆錄、扣押物品目錄表
    及扣押物品照片共12幀（見警卷第23至29頁）附卷可稽，復
    有仿冒「PORTER」文字及圖樣商標商品共27件（含休閒包21
    件、皮夾3件、手機包3件）扣案可資佐證，足徵被告前揭自
    白犯罪應屬真實。是被告非法販賣侵害商標權之商品等犯罪
    事證已臻明確，其犯行洵堪認定，應依法論罪科刑。
三、核被告所為，係犯商標法第82條非法販賣侵害商標權之商品
    罪。其意圖販賣而陳列侵害商標權商品之低度行為，為販賣
    之高度行為所吸收，不另論罪。又刑事法若干犯罪行為態樣
    ，本質上原具有反覆、延續延續實行之特徵，立法時既予特
    別歸類，定為犯罪構成要件之行為要素，則行為人基於概括
    之犯意，在密切接近之一定時、地持續實行之複次行為，倘
    依社會通念，於客觀上認為符合一個反覆、延續性之行為觀
    念者，於刑法評價上，即應僅成立一罪。學理上所稱「集合
    犯」之職業性、營業性或收集性等具有重複特質之犯罪均屬
    之，例如經營、從事業務、收集、販賣、製造、散布等行為
    概念者是（最高法院95年度台上字第1079號刑事判決意旨參
    照）。本件被告上開非法販賣侵害商標權商品之營利性行為
    ，係在密集期間內以相同之方式持續進行，未曾間斷，顯具
    有反覆、延續實行之特徵，從而在行為概念上，自應評價認
    係包括一罪之集合犯，非可以其各次不同時地、相對人之交
    易行為之個別舉動獨立論罪而併合處罰。爰審酌被告並無犯
    罪前科之品行（參卷附臺灣高等法院被告前案記錄表），高
    中畢業之智識程度，經濟勉可維持之生活狀況(見警卷第5頁
    被告警詢筆錄受詢問人資料），其竟僅為謀生，即無視於政
    府大力宣導尊重他人智慧財產權之法令，侵害告訴人之具國
    際知名商標，影響我國致力保護智慧財產權之國際名譽，所
    生損害非輕，惟其於本院已坦承犯行，犯後態度尚可等一切
    情狀，量處如主文所示之刑，並諭知易科罰金之折算標準，
    以示懲儆。至檢察官雖於起訴書中，依照同類型案件具體求
    刑參考表，具體求刑請求量處有期徒刑 3月，惟被告於本院
    審理時已坦認犯罪並表悔意，犯後態度與偵查中有所不同，
    是本院審酌並參考前開參考表後，認以量處如主文所示之刑
    為適當，附此敘明。扣案仿冒「PORTER」文字及圖樣商標之
    休閒包21件、皮夾3件、手機包3件等商品，係被告犯商標法
    第82條之罪所販賣、陳列之商品，應依同法第83條規定，不
    問屬於被告與否，併予宣告沒收。
四、據上論斷，應依刑事訴訟法第299條第1項前段，商標法第82
    條、第83條，刑法第11條、第41條第 1項前段，判決如主文
    。
本案經檢察官鐘祖聲到庭執行職務。
中    華    民    國    99    年    7     月    23    日
              刑事第四庭    法  官  張恩賜
以上正本證明與原本無異。
如不服本判決，應於收受判決後10日內向本院提出上訴書狀，並
應敘述具體理由；其未敘述上訴理由者，應於上訴期間屆滿後20
日內向本院補提理由書（均須按他造當事人之人數附繕本）「切
勿逕送上級法院」。
                            書記官  黃舜民
中    華    民    國    99    年    7     月    23    日
附錄本案論罪科刑法條
商標法第82條：
明知為前條商品而販賣、意圖販賣而陳列、輸出或輸入者，處一
年以下有期徒刑、拘役或科或併科新臺幣五萬元以下罰金。

司法院資訊處製作；財團法人民間司法改革基金會備份。
